臺灣高等法院臺中分院民事裁定　九十一年度家抗字第一一八號
　　　抗　告　人　乙○○
右抗告人與相對人甲○○間暫時保護令事件，抗告人對於中華民國九十一年八月十三
日臺灣臺中地方法院民國九十一年度暫家護字第一九八號所為暫時保護令提起抗告，
本院裁定如左：
    　主      文
抗告駁回
抗告程序費用由抗告人負擔。
    　理      由
一、本件聲請意旨略以：抗告人為相對人之子，其於民國九十一年七月七日晚上九時
    許，在台中縣龍井鄉打電話予相對人之妻韓蕭秀英稱：要準備新台幣（下同）五
    十萬元，如不給錢就把全家殺掉，對相對人為精神上之不法侵害行為，已發生家
    庭暴力事件，且抗告人自九十年四月車禍後，在戶籍地對相對人及妻韓蕭秀英時
    常以言語恐嚇，並破壞家中物品門窗、碗盤等，如拿不出要求之金錢，即要傷害
    相對人及妻韓蕭秀英，可認被害人有繼續遭受抗告人實施不法侵害行為之危險，
    相對人為被害人，為此依家庭暴力防治法之規定，聲請核發該法第十三條第二項
    第一、二款內容之保護令等情。
二、經原法院審理後，認為相對人主張其於上開時、地遭抗告人對其實施精神上之不
    法侵害行為，有再受家庭暴力之危險等情，抗告人經通知後未到庭，惟證人即抗
    告人之母韓蕭秀英於原法院證稱：「七月七日那天，抗告人打電話恐嚇我要五十
    萬元，不給就要殺掉我們夫妻、女兒、女婿。兒子是從去年四、五月車禍之後，
    就會出言恐嚇、要錢，如不給就砸門、摔東西。」等語，參酌抗告人為證人懷胎
    十月所生之子，如非抗告人確有相對人所言情事，基於虎毒不食子之母愛天性，
    證人實無故為相對人不利證詞等情，因認證人所為證言，自屬可信，且有台中縣
    警察局烏日分局處理家庭暴力案件調查紀錄表及職務報告書各乙件在卷可稽，堪
    認相對人於原審之主張為真實，爰裁定如原裁定主文所示內容之保護令。
三、抗告意旨略稱：相對人為抗告人之生父，其所主張聲請暫時保護令事由，為他人
    唆使，並非真正。兩造雖常有爭執，卻從未施暴，且原法院傳喚通知遭其母隱匿
    ，使其未能到庭辯解，原法院未予查明，即核發暫時保護令，徒增父子嫌隙等語
    置辯，並提出離職證明書、勞保資料、診斷證明書、和解書、刑事庭傳票、民事
    庭通知書、建物登記謄本、調解不成立證明書、對帳單等件影本為證。惟按法院
    為保護被害人，得不經審理程序或於審理終結前，依聲請核發暫時保護令；聲請
    人於聲請通常保護令前聲請暫時保護令，其經法院准許核發者，視為已有通常保
    護令之聲請；暫時保護令於法院審理終結發通常保護令或駁回聲請時失其效力，
    家庭暴力防治法第十五條定有明文。足見暫時保護令之聲請人僅需釋明其有受家
    庭暴力之事實，法院於審理暫時保護令時，只要形式上審查合於規定，即得核發
    ，至於實體上是否確有核發保護令之必要，仍應靜待通常保護令之審理。本件相
    對人聲請核發暫時保護令，既經相當釋明，並經原審形式審查，認合於要件准予
    核發暫時保護令，依前述說明，自無不當，抗告人雖執上情而為爭執原裁定不當
    ，自無理由，應予駁回。
四、據上論結，本件抗告為無理由，依家庭暴力防治法第十九條第二項，非訟事件法
    第二十八條、第八條第二項，民事訴訟法第四百九十二條第一項、第九十五條、
    第七十八條裁定如主文。
中　　　華　　　民　　　國　　九十一　　年　　　十　　　月　　 十六　　 日
~B1家事法庭審判長法　官　林陳松
~B2　　　　　　　法　官　鄭金龍
~B3　　　　　　　法　官　李寶堂
右為正本係照原本作成。
不得再抗告。
~B 　 　　　　　書記官　顏子良
中　　　華　　　民　　　國　　九十一　　年　　　十　　　月　　 十七　　 日
                                                                        Ｂ
